臺灣高等法院刑事裁定
111年度抗字第1563號
抗  告  人  
即  受刑人  蘇百萬


上列抗告人即受刑人因聲請定其應執行刑案件，不服臺灣新北地
方法院中華民國111年9月1日裁定（111年度聲字第1970號），提
起抗告，本院裁定如下： 
　  主 文
抗告駁回。 
    理 由
一、原裁定意旨略以：
㈠、受刑人因竊盜案件，經法院判處如原裁定附表所示之刑，其
    中同附表編號1至3所示3罪，經本院以110年度聲字第3409號
    刑事裁定應執行拘役70日，均確定在案。經核原裁定附表編
    號2至4所示之罪均係於同附表編號1所示案件判決確定前所
    犯，是該附表所示4罪，皆合刑法第51條有關數罪併罰之規
    定，檢察官依刑事訴訟法第477條第1項聲請定其應執行刑，
    洵屬正當，應予准許。
㈡、如原裁定附表所示4罪既應重定應執行刑，則前開原定之應執
    行刑即拘役70日即當然失效，原審自可依該4罪之宣告刑更
    定應執行刑。再查原審定本案應執行刑，不得逾越刑法第51
    條第6款所定法律之外部界限，即如原裁定附表所示4罪之宣
    告刑總和即拘役130日；又應受內部界限之拘束，即不得重
    於如原裁定附表編號1至3所定應執行刑即拘役70日加計同附
    表編號4所處宣告刑即拘役40日之總和即拘役110日；復考量
    如原裁定附表所示4罪之犯罪時間、類型、情節及關聯性、
    罪質、侵害法益、對社會危害情形及人格特性，參以受刑人
    於原審訊問時仍供稱：我認為我沒有罪等語所彰顯之犯後態
    度，就如原裁定附表所示4罪為整體非難評價後，依限制加
    重規定，於法律拘束之外部及內部界限內加以裁量等語。
二、抗告意旨略以：抗告人就本案被定應執行刑的4個竊盜案件
    ，希望法院改判無罪，伊不服原審定應執行刑，伊認為伊是
    無罪的等語。
三、按數罪併罰之定應執行之刑，係出於刑罰經濟與責罰相當之
    考量，乃對犯罪行為人本身及所犯各罪之總檢視，除應考量
    行為人所犯數罪反應出之人格特性，並應權衡審酌行為人之
    責任與整體刑法目的及相關刑事政策，在量刑權之法律拘束
    性原則下，依刑法第51條第6 款之規定，採限制加重原則，
    以宣告各刑中之最長期為下限，各刑合併之刑期為上限，但
    最長不得逾120日，資為量刑自由裁量權之外部界限，並應
    受法秩序理念規範之比例原則、平等原則、責罰相當原則、
    重複評價禁止原則等自由裁量權之內部抽象價值要求界限之
    支配，使以輕重得宜，罰當其責，俾符合法律授與裁量權之
    目的 ，以區別數罪併罰與單純數罪之不同， 兼顧刑罰衡平
    原則，個案之裁量判斷，除非有全然喪失權衡意義或其裁量
    行使顯然違背比例、平等諸原則之裁量權濫用情形，即不得
    任意指其為違法（最高法院100年度台抗字第653號裁定意旨
    參照）。次按刑事訴訟法第370條第2項、第3項，已針對第
    二審上訴案件之定應執行之刑，明定有不利益變更禁止原則
    之適用，於分屬不同案件之數罪併罰有應更定執行刑者，本
    於同為定刑裁定應為相同處理之原則，法院於裁定定應執行
    之刑時，自仍應有不利益變更禁止原則法理之考量，亦即另
    定之執行刑，其裁量所定之刑期，不得較重於前定之執行刑
    加計後裁判宣告之刑之總和，否則即與法律秩序理念及法律
    目的之內部界限有違（最高法院103年度第14次刑事庭會議
    決議及最高法院93年度台非字第192號判決意旨參照）。
四、經查： 
㈠、抗告人即受刑人所犯如附表所示之罪均經確定在案，各罪行
    為時均在附表編號1所示之罪判決確定日期前，並以臺灣新
    北地方法院為犯罪事實最後判決之法院。嗣原審依檢察官聲
    請，以附表所示各罪宣告之拘役為基礎，於各刑中之最長期
    （40日）以上，120日以下，定其應執行刑為拘役100日，並
    未逾越刑法第51條第6款所定法律外部性界限，亦無濫用裁
    量權等情形。
㈡、抗告人雖以前詞提起抗告，惟查：
　⒈原審所定應執行刑拘役100日，係於各罪宣告刑中最長（即拘
    役40日）以上及拘役120日以下之範圍內，且未逾越本院110
    年度聲字第3409號裁定就附表編號1至3所示之罪所定應執行
    刑拘役70日，加計附表編號4所示之罪宣告刑拘役40日後，
    合計之刑期拘役110日，即原裁定應執行刑並未違反刑法第5
    1條第6款之界限，且符合量刑裁量之內部性界限，自難認原
    審本件裁量權之行使，有何違法或不當之處。原審亦於考量
    如附表所示4罪犯罪時間、類型、情節及關聯性、罪質、侵
    害法益、對社會危害情形及人格特性，參以抗告人於原審訊
    問時仍供稱：伊認為伊沒有罪等語（見原審卷第72頁）所彰
    顯之犯後態度，為整體非難評價後，給予抗告人適度刑罰折
    扣。
　⒉抗告人經本院庭訊抗告理由時陳稱：伊就本案被定應執行刑的4個竊盜案件，希望法院改判無罪，伊不服原審定應執行刑，伊認為伊是無罪的等語（見本院卷第55至56頁）。經核抗告人並未具體指摘原裁定有何違法或不當，僅就業經判決確定如附表所示各罪否認犯罪，然定應執行刑程序之目的並非具體審酌已確定之判決內容是否合法，更無從以定應執行刑之抗告程序予以救濟，是前揭抗告理由並非可採。綜上，抗告人所提抗告，並無理由而應予駁回。
據上論斷，應依刑事訴訟法第412條，裁定如主文。 
中　　華　　民　　國　　111 　年　　10　　月　　31　　日
　　　　　　      刑事第七庭  審判長法　官  孫惠琳
　　　　　　　　　　　　　　　　　  法　官  張育彰
　　　　　　　　　　　　　　　　　  法　官  商啟泰
以上正本證明與原本無異。
不得再抗告。
                                    書記官  潘文賢
中　　華　　民　　國　　111 　年　　10　　月　　31　　日